臺灣臺北地方法院刑事判決
111年度審交易字第236號
公  訴  人  臺灣臺北地方檢察署檢察官
被      告  范俊雄

上列被告因公共危險案件，經檢察官提起公訴（111年度偵字第6
552號），被告於本院準備程序中就被訴事實為有罪之陳述，經
本院裁定由受命法官獨任逕以簡式審判程序審理，判決如下：
    主  文
范俊雄犯駕駛動力交通工具而吐氣所含酒精濃度達每公升零點貳
伍毫克以上罪，累犯，處有期徒刑陸月，如易科罰金，以新臺幣
參仟元折算壹日。
    事  實
一、范俊雄前於民國108年2月28日、同年5月31日、109年6月16
    日，均因於飲用啤酒後吐氣所含酒精濃度高於每公升0.25毫
    克以上，仍貿然駕駛動力交通工具上路被查獲，經法院論罪
    科刑確定，理應從中記取教訓，明知自己對酒精代謝非極快
    ，更應警惕飲用酒類後不得擅駕駛動力交通工具上路，以免
    危害用路人安全。范俊雄猶不知警惕，於111年2月11日晚間
    9時許，在位於桃園市○○區○○街00巷0號0樓之0住處飲用啤酒
    ，明知吐氣所含酒精濃度仍可能逾法定每公升0.25毫克「不
    能安全駕駛」標準，竟基於駕駛動力交通工具縱吐氣所含酒
    精濃度逾每公升0.25毫克也不違反其本意之犯意，於111年2
    月12日晚間7時前某時，駕駛車牌號碼0000-00號自用小客車
    上路，欲前往新北市烏來區施作工程，嗣於同日晚間7時31
    分許，駕車行經新北市新店區北宜路一段與光明街口處，因
    駕車手持香煙為警攔檢，員警對范俊雄實施酒測，當場測得
    其吐氣所含酒精濃度達每公升0.27毫克，始悉上情。
二、案經新北市政府警察局新店分局報告臺灣臺北地方檢察署檢
    察官偵查起訴。
    理  由
一、本件被告范俊雄所犯係死刑、無期徒刑、最輕本刑為3年以
    上有期徒刑以外之罪，其於準備程序進行中就被訴為有罪之
    陳述，經告知簡式審判程序之旨，並聽取檢察官及被告之意
    見後，本院認無不得或不宜改依簡判程序進行之情形，爰依
    刑事訴訟法第273條之1第1第284條之1規定，裁定改依簡式
    審判程序審理。又本件所引屬於審判外陳述之傳聞證據，依
    同法第273之2規定，不受第159條第1項關於傳聞法則規定之
    限制法有證據能力，合先敘明。
二、首揭事實，業據被告於警詢、偵訊、本院審理時均坦承不諱
    （見偵卷第15頁至第18頁、第53頁至第54頁，審交易卷第32
    頁、第36頁、第38頁），並有與其自白相符之新北市政府警
    察局吐氣酒精濃度檢測程序暨拒測法律效果確認單（見偵卷
    第23頁）、酒精呼氣測定記錄表（見偵卷第19頁）、新北市
    政府警察局舉發違反道路交通管理事件通知單影本（見偵卷
    第25頁至第27頁）、財團法人工業技術研究院呼氣酒精測試
    器合格證書（見偵卷第21頁）各1份在卷可稽，足認被告上
    開任意性自白確與事實相符，堪予採信。從而，本件事證明
    確，被告上開犯行堪以認定，應依法論科。
三、論罪科刑：
　㈠核被告所為，係犯刑法第185條之3第1項第1款之駕駛動力交
    通工具而吐氣所含酒精濃度達每公升0.25毫克以上罪。
　㈡被告前於108年2月28日、同年5月31日、109年6月16日，各因
    於飲用啤酒後吐氣所含酒精濃度各高達每公升1.11毫克、0.
    48毫克、0.33毫克仍駕駛動力交通工具，經臺灣桃園地方法
    院各以108年度壢交簡字第680號、第1671號、109年度壢交
    簡字第2976號判決分別判處有期徒刑3月、4月、6月確定，
    各於108年7月15日、同年10月17日、110年4月9日易科罰金
    執行完畢，有上開判決（見審易卷第21頁至第28頁）及臺灣
    高等法院被告前案紀錄表在卷可考，則被告於受上開徒刑執
    行完畢5年內故意再犯本件有期徒刑以上之罪，均構成累犯
    。審酌被告於本件所犯之罪與構成累犯之前案相同，本次再
    犯距前案執行完畢間隔時間不久，顯見先前刑罰未使其警惕
    ，足見被告有特別惡性，對刑罰之反應力顯然薄弱，而有延
    長矯正期間，以助重返社會，並兼顧社會防衛之需，且就其
    所犯之罪之最低本刑予以加重，尚不致使其所受之刑罰超過
    其所應負擔之罪責，而造成對其人身自由過苛之侵害，經核
    仍有加重此部分法定最低本刑之必要，應依刑法第47條第1
    項規定，加重其刑。
　㈢爰審酌被告飲用酒類後，吐氣酒精濃度達每公升0.27毫克，
    罔顧政府不斷宣導酒駕行為之惡性，社會輿論亦不斷譴責酒
    駕行為，仍不顧行車安全，率然酒後駕駛汽車上路，雖未造
    成任何實害，但依其所陳：當天從平鎮開車，走國道到新店
    下要去烏來做水電等語（見審易卷第32頁），足見被告酒後
    駕車之距離甚遠，更行經稍有不慎恐釀重大事故之高速公路
    ，顯然漠視往來公眾及駕駛人之生命、身體及財產安全，誠
    應非難。復考量被告犯後坦承犯行，兼衡其於本院審理時陳
    稱：高職肄業之最高學歷，現從事水電工作，月收入約新臺
    幣（下同）4萬元至5萬元，已離婚，需獨自扶養12歲女兒等
    語（見審交易卷第39頁）之智識程度及家庭經濟狀況，及被
    告犯罪動機、目的、手段、所生危害等一切情狀，量處如主
    文所示之刑，並考量被告行為惡性及其家庭狀況，諭知以3,
    000元折算1日之易科罰金折算標準。
據上論斷，應依刑事訴訟法第273條之1第1項、第299條第1項前
段，判決如主文。
本案經檢察官劉仕國提起公訴，檢察官朱玓到庭執行職務。
中　　華　　民　　國　　111 　年　　6 　　月　　23　　日
                    刑事第二十庭法  官  宋恩同
以上正本證明與原本無異。
如不服本判決應於收受送達後20日內向本院提出上訴書狀，並應
敘述具體理由；其未敘述上訴理由者，應於上訴期間屆滿後20日
內向本院補提理由書（均須按他造當事人之人數附繕本）「切勿
逕送上級法院」。因疫情而遲誤不變期間，得向法院聲請回復原
狀。
                                書記官  黃勤涵
中　　華　　民　　國　　111 　年　　6 　　月　　23　　日
附錄本案論罪法條：
中華民國刑法第185條之3第1項
駕駛動力交通工具而有下列情形之一者，處三年以下有期徒刑，
得併科三十萬元以下罰金：
一、吐氣所含酒精濃度達每公升零點二五毫克或血液中酒精濃度
    達百分之零點零五以上。
二、有前款以外之其他情事足認服用酒類或其他相類之物，致不
    能安全駕駛。
三、服用毒品、麻醉藥品或其他相類之物，致不能安全駕駛。